臺灣高等法院刑事裁定
111年度毒抗字第805號
抗  告  人
即  被  告  鍾瑞威



                    （現於法務部○○○○○○○○附設勒戒所觀察勒戒中）
上列抗告人因毒品危害防制條例案件，不服臺灣桃園地方法院中
華民國111年8月9日裁定（111年度毒聲字第1111號），提起抗告
，本院裁定如下：
    主  文
抗告駁回。                                             
    理  由
一、原裁定意旨如附件。
二、抗告意旨略以：抗告人即被告甲○○（下稱被告）於民國111
    年5月5日下午1時10分許於警局採驗尿液時，因尿不出來，
    故將綠茶倒進罐子裡，簽名捺印封存，卻檢驗出甲基安非他
    命成分，對裁定結果存疑而提出抗告等語。
三、按犯毒品危害防制條例第10條之罪者，檢察官應聲請法院裁
    定，或少年法院（地方法院少年法庭）應先裁定，令被告或
    少年入勒戒處所觀察、勒戒，其期間不得逾2月，毒品危害
    防制條例第20條第1項定有明文；又同條例第20條第3項規定
    觀察、勒戒或強制戒治執行完畢釋放後，3年後再犯第10條
    之罪者，適用前2項之規定，亦即只要本次再犯距最近1次觀
    察、勒戒或強制戒治執行完畢釋放，已逾3年者，即應重行
    觀察、勒戒。經查，被告於111年5月5日上午10時25分許，
    因另案通緝而遭警逮捕，經警依臺灣桃園地方檢察署檢察官
    核發之強制到場（強制採驗尿液）許可書（強制到場、採驗
    日期起迄日為111年4月1日至同年6月30日），被告亦出具勘
    察採驗同意書，於同日下午1時10分許採集尿液檢體，被告
    於警詢時對於排採尿液及封緘過程並無疑義，嗣該檢體經送
    請台灣尖端先進生技醫藥股份有限公司檢驗，結果呈甲基安
    非他命陽性反應，此有查捕逃犯作業查詢報表、上開許可書
    及同意書、台灣尖端先進生技醫藥股份有限公司2022/05/20
    尿液檢體編號155154濫用藥物檢驗報告、臺北市政府警察局
    偵辦毒品案件尿液檢體委驗單（尿液檢體編號：155154）等
    在卷可稽。而實務上，口服甲基安非他命後快速吸收，約有
    施用劑量之70%在24小時內經尿液排出，一般於尿液中可檢
    出之最大時限，甲基安非他命1至5天（行政院衛生署管制藥
    品管理局91年10月3日管檢字第110436號函參照），則被告
    於上揭時地所採驗之尿液檢驗結果呈甲基安非他命陽性反應
    ，於回溯120小時內（不含當日遭警查獲到採尿此段期間）
    至少有施用過1次甲基安非他命一事應可認定，被告空言否
    認施用毒品云云，並無可採。被告前因施用毒品案件經法院
    裁定送觀察、勒戒及強制戒治，於90年11月19日執行完畢釋
    放出所，並由臺灣桃園地方檢察署檢察官於90年12月6日以9
    0年度戒偵字第1170號為不起訴處分確定，其後雖有因施用
    毒品案遭判刑，但未再受任何觀察、勒戒或強制戒治之執行
    等情，有本院被告前案紀錄表在卷可按。被告於前一次強制
    戒治執行完畢釋放3年後再犯本件施用第二級毒品罪，原審
    因而准許檢察官之聲請，依毒品危害防制條例第20條第1項
    及觀察勒戒處分執行條例第3條第1項規定，裁定被告應送勒
    戒處所觀察、勒戒，並無違誤。
四、抗告意旨雖辯以當日送驗之檢體為綠茶云云，但查被告於11
    1年5月5日採尿當日之警詢筆錄中稱「（警問：經警方提供
    乾淨空瓶所裝之尿液，是否為您親自排放？並在您面前封緘
    及捺印？）是我親自排放。是。」（見本案臺北地檢毒偵卷
    第13頁）。之後該案移轉至臺灣桃園地方檢察署偵辦，檢察
    事務官於111年7月18日詢問被告，提示卷附濫用藥物檢驗報
    告告以尿液呈毒品安非他命陽性反應，被告答稱沒有施用毒
    品云云，檢察事務官同時亦詢問被告對警方採尿過程有無意
    見，被告答稱：「沒有」，又問「111年5月5日警員是否有
    對你採尿？是否你排尿後親自封緘？」，被告均答稱：「是
    。是。」（見本案桃園地檢毒偵卷111年7月18日詢問筆錄）
    。觀之本案立案過程，係因111年5月5日上午被告至本院開
    庭遭察覺其另案通緝而通報轄區警局，有臺北市政府警察局
    中正第一分局刑案呈報單在卷可憑，嗣因檢察官本已核發強
    制採驗尿液許可書，始進行採集送驗，程序無誤，且關於本
    案尿液檢體採集過程既為被告親身參與，倘若過程中有如其
    所辯由其自行倒入綠茶之情，至遲於知悉檢驗報告結果後理
    當及時主張，但被告在濫用藥物檢驗報告完成前之警詢時，
    對於尿液採驗過程並無爭執，嗣於檢驗報告完成後已然知悉
    檢驗結果，於偵查中僅否認施用毒品，卻未爭辯送驗之檢體
    非其尿液而為綠茶，其抗告意旨否認施用毒品，空言辯稱檢
    體為綠茶云云，顯無可採。綜上，原裁定經核並無違誤。抗
    告意旨徒憑前詞，指摘原裁定不當，為無理由，應予駁回。
據上論斷，應依刑事訴訟法第412條，裁定如主文。
中　　華　　民　　國　　111 　年　　9 　　月　　30　　日
                  刑事第六庭  審判長法　官  劉方慈
                                    法　官  蕭世昌
                                    法　官  許曉微
以上正本證明與原本無異。
不得再抗告。
                                    書記官  徐仁豐
中　　華　　民　　國　　111 　年　　9 　　月　　30　　日
附件：臺灣桃園地方法院111年度毒聲字第1111號刑事裁定